# 远期结售汇业务现金流量问题

提问人：蓝色忧郁 kimyy 时间：2019-07-15 14:15:50
您好：
我公司办理远期结售汇业务，存入银行的保证金，请问是否可将其现金流量划分为支付其他与经营活动有关的现金流量。

回答人：chenyiwei
前提条件是： 1 、有真实贸易交易背景； 2 、远期合约的期限在一年以内； 3 、保证金的利息或其他收益不重大，不是从事该交易的主要目的。

提问人：蓝色忧郁 kimyy 时间：2019-07-15 19:25:49
陈版：
我公司的这项业务满足您说的这三项前提条件，还想问下支付和收回的保证金在现金流量表里是否可以以发生的净流量列示为支付其他与经营活动有关的现金流量？

回答人：chenyiwei
不可以，不符合《企业会计准则第 31 号——现金流量表》第五条所列任何一种情形。